【裁判字號】    97,訴緝,18
【裁判日期】    970304
【裁判案由】    違反毒品危害防制條例
【裁判全文】
臺灣臺南地方法院刑事判決              97年度訴緝字第17號
公  訴  人  署檢察官於民國89年5月29日、6
被      告  乙○○
                    現於臺灣臺南看守所
上列被告因違反毒品危害防制條例案件，經檢察官提起公訴（96
年度營毒偵字第522號）、移送併案審理（96年度營毒偵字第230
號）及追加起訴（96年度毒偵字第2020號），被告已就被訴事實
為有罪之陳述，經本院合議庭裁定由受命法官獨任進行簡式審判
程序，判決如下：
    主  文
乙○○施用第一級毒品，參罪，均累犯，各處有期徒刑捌月。扣
案之注射針筒伍支（已使用貳支、未使用參支）、塑膠管分裝器
貳支、空夾鏈袋壹佰貳拾柒個均沒收；又施用第二級毒品，參罪
，均累犯，各處有期徒刑伍月，扣案之安非他命吸食工具壹組、
燈泡壹個、玻璃燈管壹個、塑膠管分裝器貳支、空夾鏈袋壹佰貳
拾柒個均沒收。應執行有期徒刑壹年拾月，扣案之注射針筒伍支
（已使用貳支、未使用參支）、安非他命吸食工具壹組、燈泡壹
個、玻璃燈管壹個、塑膠管分裝器貳支、空夾鏈袋壹佰貳拾柒個
均沒收。
    事實及理由
一、乙○○前因施用毒品案件，經本院裁定另入勒戒處所觀察勒
    戒後，因無繼續施用毒品傾向，由臺灣臺南地方法院檢察署
    檢察官以89年度營毒偵字第181號、211號為不起訴處分。其
    又因施用毒品案件，經該署檢察官另以91年營毒偵字161號
    、92年營毒偵字225號起訴，並由本院以92年訴字101號、92
    年訴字1233號判決確定應執行有期徒刑1年2月、1年6月確定
    ，經入監服刑，已於民國95年5月28日因假釋保護管束期滿
    執行完畢。詎其猶不知悔改，基於施用第一級毒品或第二級
    毒品之個別犯意，於上開徒刑執行完畢後5年內有下列施用
    毒品之情事：
  (一)於96年5月25日上午10時18分為警採尿回溯26小時之某時內
    ，在上開住處，以針筒注射之方式，施用第一級毒品海洛因
    。
  (二)於96年5月21日17時許，在上開住處，將安非他命至入玻璃
    球內，點火燒烤產生煙霧而吸食之方式，施用第二級毒品甲
    基安非他命。
  (三)於96年5月20日21時30分許，在上開住處，同以針筒注射方
    式，施用第一級毒品海洛因。
  (四)於96年5月19日中午12時30分許，在上開住處，將安非他命
    至入玻璃球內，點火燒烤產生煙霧而吸食之方式，施用第二
    級毒品甲基安非他命。
  (五)於96年7月27日3時50分為警採尿回溯26小時之某時內，在上
    開住處，以針筒注射方式，施用第一級毒品海洛因。
  (六)於96年7月24日中午12時許，在上開住處，將安非他命至入
    玻璃球內，點火燒烤產生煙霧而吸食之方式，施用第二級毒
    品安非他命。
二、嗣因台南縣警察局白河分局員警於96年5月25日6時45分許，
    前往乙○○上開住處搜索，扣得安非他命吸食工具1組、燈
    泡（安非他命吸食工具）1個、玻璃燈管（安非他命吸食工
    具）1個、注射針筒（已使用）2支、注射針筒（未使用）3
    支、塑膠管分裝器2支、空夾鏈袋127個，並經其同意，採擷
    尿液送驗結果，呈嗎啡及甲基安非他命陽性反應，而查知上
    開編號(一)、(二)之情。又嘉義縣警察局中補分局警員因偵辦竊
    盜案件，於96年5月22日15時許徵得乙○○同意，採集其尿
    液送驗後，結果呈嗎啡及甲基安非他命陽性反應，而知悉上
    開編號(三)、(四)之情。及台南縣警察局白河分局警員於96年7
    月27日凌晨2時許，在白河鎮○○路160號「金龍電子遊戲場
    」外，徵得其同意，採擷尿液送驗結果，呈甲基安非他命及
    嗎啡陽性反應，而知上開編號(五)、(六)之情。
三、上開犯罪事實，有下列證據可資佐證：
  (一)被告乙○○於警詢、偵訊時之供述，及本院審理時之自白。
  (二)臺南縣警察局白河分局偵辦毒品案件採尿送驗編號名冊2紙
    、長榮大學尿液檢驗確認報告2紙、代號與真實姓名對照表
    1紙、高雄市立凱旋醫院濫用藥物尿液檢驗報告1紙。
  (三)台南縣警察局白河分局扣押物品目錄表、扣押書、現場照片
    8張。
四、核被告乙○○所為，係犯毒品危害防制條例第10條第1項及
    第2項之罪，且其所犯上開6罪，犯意個別，行為互殊，應分
    論併罰。又被告乙○○因施用毒品案件，經本院以92年訴字
    101號及92年訴字1233號分別判處應執行有期徒刑1年2月及1
    年6月確定，經入監服刑，於民國95年5月28日假釋保護管束
    期滿而執行完畢，此有台灣高等法院被告全國前案紀錄表附
    卷可參，其於刑之執行完畢後，5年內故意再犯本件有期徒
    刑以上之罪，應依累犯規定加重其刑。爰審酌上情，且被告
    歷經強制戒治及刑罰處罰等程序，猶施用毒品，顯然戒毒意
    志不堅，未能知錯改過，然念及其除毒品及傷害前科外，並
    無其他犯罪紀錄，素行尚非惡劣，再者施用毒品係戕害個人
    健康，並未侵害他人權益、犯罪手段平和，及其犯後態度良
    好，坦承犯行等一切情狀，分別量處如主文所示之刑，並定
    應執行刑。
五、扣案之安非他命吸食工具1組、燈泡1個、玻璃燈管1個、注
    射針筒5支（2支已使用，3支未使用）、塑膠管分裝器2支及
    空夾鏈袋127個，均為被告所有，且供施用第一級、第二級
    毒品之工具，依刑法第38條第1項第2款之規定宣告沒收之。
六、依刑事訴訟法第273條之1第1項、第299條第1項前段、第310
    條之2、第454條，毒品危害防制條例第10條第1項、第2項，
    刑法第11條前段、第47條第1項、第38條第1項第2款、第51
    條第5款，判決如主文。
七、如不服本判決，應於判決書送達之翌日起10日內，以書狀敘
    述理由，向本院提出上訴。
本案經檢察官甲○○到庭執行職務。
中    華    民    國    97    年    3     月     4    日
                  刑事第四庭    法  官  許蕙蘭
以上正本證明與原本無異
如不服本判決應於收受本判後10日內向本院提出上訴書狀，並應
敘述具體理由。如未敘述上訴理由者，應於上訴期間屆滿後20日
內向本院補提理由書狀（均須按他造當事人之人數附繕本）「切
勿逕送上級法院」。
                                書記官  郭勝華
中    華    民    國    97    年    3     月     4    日
附錄法條：
毒品危害防制條例第10條
施用第一級毒品者，處 6 月以上 5 年以下有期徒刑。
施用第二級毒品者，處 3 年以下有期徒刑。


司法院資訊處製作；財團法人民間司法改革基金會備份。
